【裁判字號】    95,聲,2170
【裁判日期】    951030
【裁判案由】    發還擔保金
【裁判全文】
臺灣板橋地方法院民事裁定              95年度聲字第2170號
聲  請  人
即  債權人  臺灣銀行股份有限公司
法定代理人  甲○○
代  理  人  丙○○
相  對  人
即  債務人  乙○○○
上列聲請人聲請發還擔保金事件，本院裁定如下：
    主      文
聲請人於本院九十三年存字第一三三一號擔保提存事件一案所提
存之擔保物中央政府建設公債八十六年度甲類第一期債票，面額
新臺幣壹佰萬元券張（票號：八六Ｂ○三三一六Ｄ、八六Ｂ○
三三二三Ｄ、八六Ｂ○三三二四Ｄ；附帶息票：第十期）、面額
新臺幣伍拾萬元券壹張（票號：八六Ｂ○一二七八Ｃ；附帶息票
：第十期），共計新台幣佰伍拾萬元，准予發還。
聲請程序費用由相對人負擔。
    理      由
一、按訴訟終結後，供擔保人證明已定20日以上之期間，催告受
    擔保利益人行使權利而未行使者，或法院依供擔保利益人之
    聲請，通知受擔保利益人於一定期間內行使權利並向法院為
    行使權利之證明而未證明者，法院應依供擔保人之聲請，以
    裁定命返還其提存物或保證書，民事訴訟法第104 條第1 項
    第3 款定有明文，依同法第106 條之規定，於其他依法令供
    訴訟上之擔保者，亦準用之。
二、本件聲請意旨略以：聲請人與相對人間假扣押事件，聲請人
    前依本院91年度裁全字第1382號民事裁定、93年度聲字第54
    6 號准予變換提存物裁定，提存如主文第1 項所示之擔保物
    ，對於相對人之財產執行假扣押在案。茲因聲請人已撤回假
    扣押執行程序，並以存證信函定20日以上之期間催告相對人
    行使權利而未行使，為此提出本院91年度裁全字第1382號民
    事裁定、91年度存字第844號提存書、93年度聲字第546號民
    事裁定暨確定證明書、93年度存字第1331號提存書、撤回假
    扣押執行程序聲請狀、板院輔91執全明字第847 號函、財政
    部台財人字第09200403501 號函（均影本）、存證信函暨回
    執原本等各1 件，聲請發還擔保金等語。
三、經查，聲請人原為臺灣銀行，嗣聲請人聲請變更名稱為「臺
    灣銀行股份有限公司」，有聲請人提出財政部台財人字第09
    200403501 號函附卷可憑，先予敘明。聲請人前開主張，業
    據其提出上開證據為證，並經本院依職權調閱本院91年度裁
    全字第1382號、91年度執全字第847 號假扣押保全程序暨執
    行卷、93年度聲字第546 號變換提存物卷、91年度存字第84
    4 號及93年度存字第1331號擔保提存卷核閱屬實，復有臺灣
    臺北地方法院95年10月17日北院錦文人字第0950005072號函
    1 紙、本院民事紀錄科查詢表4 紙在卷為證，聲請人之聲請
    意旨核與民事訴訟法第104 條第1 項第3 款規定相符，應予
    准許。
四、爰依民事訴訟法第95條、第78條，裁定如主文。
中    華    民    國    95    年    10    月    30    日
                  民事第二庭    法  官  程怡怡
以上正本證明與原本無異
如不服本裁定應於送達後10日內向本院提出抗告狀，並應繳納抗
告裁判費新台幣1,000元整。
中    華    民    國    95    年    10    月    30    日
                                書記官  華海珍


司法院資訊處製作；財團法人民間司法改革基金會備份。
